【裁判字號】    97,交聲,444
【裁判日期】    970505
【裁判案由】    違反道路交通管理處罰條例聲明異議
【裁判全文】
臺灣士林地方法院交通事件裁定         97年度交聲字第444號
原處分機關  交通部公路總局臺北區監理所蘆洲監理站
異  議  人
即受處分人  甲○○
上列異議人即受處分人因違反道路交通管理處罰條例案件，對於
交通部公路總局臺北區監理所蘆洲監理站於中華民國97年4 月15
日所為之處分（原處分案號：北監蘆字第裁46-CN0000000號）聲
明異議，本院裁定如下：
    主  文
異議駁回。
    理由
一、按禁止臨時停車線為紅色實線，用以指示禁止臨時停車路段
    ；又禁止臨時停車處所不得停車，道路交通標誌標線號誌設
    置規則第169 條第1 項、第2 項、道路交通安全規則第112
    條第1 項第1 款分別定有明文。次按，汽車駕駛人停車時，
    在禁止臨時停車處所停車者，處新臺幣（下同）600 元以上
    1,200 元以下罰鍰，道路交通管理處罰條例第56條第1 項第
    1 款亦規定甚明。
二、原處分意旨略以：異議人即受處分人甲○○所有車牌號碼IV
    J-385 號重型機車，於民國96年11月4 日上午11時19分許，
    停放在臺北縣三重市○○○道前劃設有紅色實線路段，經臺
    北縣政府警察局三重分局執勤員警依採證照片逕行舉發「在
    禁止臨時停車處所停車」之違規，爰依道路交通管理處罰條
    例第56條第1 項第1 款規定，裁處罰鍰600 元。
三、異議意旨略以：受處分人並不否認於前揭時、地有停放其所
    有上開車輛，惟受處分人當場並沒有收到違規停車的通知單
    ，完全不知要受罰，又地上的線完全看不清楚是什麼顏色，
    且有的線斷掉，以為沒有管理，否則受處分人絕對不會在該
    處違規停車，要罰錢，請線也要畫清楚才正當云云。
四、本件受處分人甲○○所有車牌號碼IVJ-385 號重型機車，於
    96年11月4 日上午11時19分許，在臺北縣三重市○○○道前
    劃設紅色實線路段違規停車，經警當場照相逕行舉發等情，
    業據舉發機關臺北縣政府警察局三重分局函敘甚明，復有舉
    發違反道路交通管理事件通知單影本1 紙及採證照片二幀附
    卷（參見本院卷第3 頁、第9 頁、第15頁）可稽，應甚明確
    ，且受處分人於本件原處分機關裁決前之96年11月23日即向
    原處分機關提出申訴，有交通違規陳述單及查詢1 紙附卷可
    憑，足認受處分人於本件裁決前應已知悉遭舉發違規情事，
    尚難以未收到違規停車通知單置辯。又受處分人辯稱：停車
    時該路段因為紅線畫不清楚，有的線還斷掉，伊以為沒有管
    理，否則絕不會停在該處云云。然查，上開採證照片顯示，
    受處分人所有上開車號重型機車其停車位置確實劃有紅色實
    線，從機車停放位置後方觀之，並無不清晰或無法辨識其顏
    色之情況，又受處分人所稱有部分紅線斷裂之情形，因其斷
    裂情況甚微，尚不致影響該路段是否禁止臨時停車之判斷，
    是受處分人前詞所辯，應屬卸責之詞，尚不足採。
五、綜上所述，受處分人所有上開車輛確有於上開時、地「在禁
    止臨時停車處所停車」之違規行為。從而，原處分機關依道
    路交通管理處罰條例第56條第1 項第1 款之規定，裁處受處
    分人600 元罰鍰，核無違誤，本件受處分人之異議為無理由
    ，自應將其異議駁回。
據上論斷，應依道路交通管理處罰條例第87條第2 項、道路交通
案件處理辦法第19條，裁定如主文。
中    華    民    國    97    年    5     月    5     日
                  交通法庭法  官    雷雯華
以上正本證明與原本無異。
如不服本裁定，應於送達後5 日內，向本院提出抗告狀。
                          書記官  陳如玲
中    華    民    國    97    年    5     月    5     日


司法院資訊處製作；財團法人民間司法改革基金會備份。
